臺灣臺東地方法院刑事判決
110年度易字第195號
公  訴  人  臺灣臺東地方檢察署檢察官
被      告  顏宏榮


上列被告因違反毒品危害防制條例案件，經檢察官提起公訴（11
0年度毒偵字第347號），被告於本院審理程序時就被訴事實為有
罪之陳述，經檢察官聲請改依協商程序而為判決，本院判決如下
：
    主  文
顏宏榮施用第二級毒品，處有期徒刑陸月，如易科罰金，以新臺
幣壹仟元折算壹日。
    事實及理由
一、本案犯罪事實及證據，除證據部分增列「被告顏宏榮於本院
    審理中之自白、法務部法醫研究所111年1月4日法醫毒字第1
    1000094000號函」外，其餘均引用檢察官起訴書之記載（如
    附件）。
二、本案經檢察官與被告於審判外達成協商之合意，且被告已認
    罪，其合意如主文所示。經查，上開協商合意並無刑事訴訟
    法第455條之4第1項所列情形，檢察官聲請改依協商程序而
    為判決，本院爰不經言詞辯論，於協商合意範圍內為協商判
    決。
三、應適用之法條：刑事訴訟法第455條之2第1項、第455條之4
    第2項、第455條之8、第454條第2項、毒品危害防制條例第1
    0條第2項，刑法第11條、第41條第1項前段。
四、協商判決除有刑事訴訟法第455條之4第1項第1款於本訊問程
    序終結前，被告撤銷協商合意或檢察官撤回協商聲請者；第
    2款被告協商之意思非出於自由意志者；第4款被告所犯之罪
    非第455之2第1項所定得以聲請協商判決者；第6款被告有其
    他較重之裁判上一罪之犯罪事實者；第7款法院認應諭知免
    刑或免訴、不受理情形之一，及違反同條第2項「法院應於
    協商合意範圍內為判決；法院為協商判決所科之刑，以宣告
    緩刑或2年以下有期徒刑、拘役或罰金為限」之規定者外，
    不得上訴。
五、本案如有前述可得上訴情形，而不服本判決時，得自收受判
    決送達之日起20日內，向本院提出上訴書狀（須附繕本），
    上訴於第二審法院。
本案經檢察官莊琇棋提起公訴，檢察官馮興儒到庭執行職務。
中　　華　　民　　國　　111 　年　　3 　　月　　11　　日
               刑事第一庭    法  官  邱奕智
以上正本係照原本作成。
本件不得上訴。如有前述可得上訴情形，而不服本判決時，得自
收受判決送達之日起20日內向本院提出上訴書狀，並應敘述具體
理由。其未敘述上訴理由者，應於上訴期間屆滿後20日內向本院
補提理由書(均須按他造當事人之人數附繕本)「切勿逕送上級法
院」。
                             書記官  陳美鄉  
中　　華　　民　　國　　111 　年　　3 　　月　　11　　日
論罪科刑法條：
毒品危害防制條例第10條第2項　　　　　　　　　　　　　
施用第一級毒品者，處6月以上5年以下有期徒刑。
施用第二級毒品者，處3年以下有期徒刑。
附件：
臺灣臺東地方檢察署檢察官起訴書
                                    110年度毒偵字第347號

    被　　　告　顏宏榮　男　57歲（民國00年00月0日生）
                        住臺東縣○○市○○○街0巷00號
                        國民身分證統一編號：Z000000000號
上列被告因違反毒品危害防制條例案件，業經偵查終結，認應提
起公訴，茲將犯罪事實及證據並所犯法條分敘如下：
        犯罪事實
一、顏宏榮前因施用毒品案件，經臺灣臺東地方法院裁定送觀察
    、勒戒後，認有繼續施用毒品之傾向，再經同院裁定令入戒
    治處所施以強制戒治，於民國 107 年 5 月 15 日停止戒治
    釋放出所，並由本署檢察官以 107 年度戒毒偵字第 5 號為
    不起訴處分確定。詎其猶未戒除毒癮，明知甲基安非他命屬
    毒品危害防制條例第 2 條第 2 項第 2 款規定列管之第二
    級毒品，不得非法施用，仍基於施用第二級毒品之犯意，於
    110 年 4 月 15 日 11 時 50 分許經本署採尿時起回溯 96
    小時內某時許，在不詳地點，以不詳方式施用第二級毒品甲
    基安非他命 1 次。嗣於 110 年 4 月 15 日 11 時 50 分
    許，經本署觀護人室通知其到場採尿送驗，結果呈安非他命
    、甲基安非他命陽性反應，而悉上情。
二、案經本署自動簽分偵辦。
        證據並所犯法條
一、證據清單及待證事實：
編號 證據名稱                  待證事實                1             被告顏宏榮於偵查中之供述                                                                             被告矢口否認有何上開犯行，辯稱：伊於驗尿前服用氣喘藥造成云云。                                 2                         本署施用毒品犯尿液檢體監管紀錄表（檢體編號為：&ZZZZ; &ZZZZ; &ZZZZ;000000000）、慈濟大學濫用藥物檢驗中心 110 年 4 月 22 日慈大藥字第 1100422027號函暨檢驗總表各 1 份                                                        被告之尿液送驗結果，確有安非他命、甲基安非他命陽性反應之事實。                                                                                                                               被告所服用之藥物，未發現使用後會導致尿液呈甲基安非他命陽性反應之成分，因此使用該藥物後，其尿液以氣相或液相層析質譜分析法檢驗，不會產生甲基安非他命陽性反應之事實。                                                                                                  
二、核被告所為，係犯毒品危害防制條例第 10 條第 2 項之施
    用第二級毒品罪嫌。
三、依毒品危害防制條例第 23 條第 2 項、刑事訴訟法第 251
    條第 1 項提起公訴。
    此　致
臺灣臺東地方法院
中　　華　　民　　國　 110　　年　　10　　月　　12　　日
                              檢　察　官　莊琇棋
本件正本證明與原本無異
中　　華　　民　　國　 110　　年　　10　　月　　27　　日
                              書  記  官  張秀凰
附錄本案所犯法條全文
毒品危害防制條例第10條
施用第一級毒品者，處 6 月以上 5 年以下有期徒刑。
施用第二級毒品者，處 3 年以下有期徒刑。